# 新手关于研究开发费用的疑惑

提问人：V-MzTex 时间：2017-02-06 02:39:43
年审的时候遇到一家企业，家电制造业，研究开发费用没有单独设置科目，直接在管理费用下面列支，主要列支是研发人员薪酬，折旧费和摊销费，检测费，认证费专利费等内容。 账务处理一直是费用化处理，也有进行加计扣除。 请问研发费用一直费用化处理，不形成无形资产，这样做是否合理？

回答人：chenyiwei
企业应根据《企业会计准则第 6 号——无形资产》第九条的规定，区分研发支出发生时处于研究阶段还是开发阶段，以及（在开发阶段内）何时开始满足资本化条件，在作出这一判断时，应遵循谨慎性原则。 但是，一旦确定某项支出已经满足准则规定的资本化条件，则对其应作资本化处理，不能费用化。 即，对此问题没有会计政策选择的空间，但在作出会计估计时，因涉及高度主观、复杂的专业判断，因此可能有较大的判断空间。 在实务操作中，目前较多企业仍采用直接费用化的处理方法。但随着企业管理制度的逐步完善，资本化处理的企业也开始逐步增多。